臺灣高等法院刑事裁定　　　　　　　　　100年度抗字第224號
抗　告　人
即　受刑人　徐天賜
上列抗告人因聲請定應執行刑案件，不服臺灣桃園地方法院中華
民國100年1月19日裁定（100年度聲字第38號），提起抗告，本
院裁定如下：
    主  文
抗告駁回。
    理  由
一、原裁定意旨略以：按依刑法第53條應依刑法第51條第5款之
    規定，定其應執行刑者，由該案犯罪事實最後判決之法院之
    檢察官，聲請該法院裁定之；前項定其應執行之刑者，受刑
    人或其法定代理人、配偶，亦得請求前項檢察官聲請之，刑
    事訴訟法第477條第1項、第2項亦規定甚明。是以，聲請定
    應執行刑之聲請權人即為犯罪事實最後判決法院之檢察官，
    受刑人本人並非有權聲請之人，是本件聲請於法未合，應予
    駁回。又本案聲請書雖以「抗告」狀為名，然依其內容觀之
    ，係請求本院定應執行刑。就此，聲請人於本院調查程序稱
    ：伊想要就其販賣毒品部分重新定應執行刑等語，然因其非
    聲請權人，應予駁回外，其所欲聲請定執行刑之販賣毒品罪
    部分，與其他另案已判決確定之案件，業經本院以98年度聲
    字第4156號裁定定應執行有期徒刑20年確定，聲請人此部分
    之聲請，亦非合法，爰併予駁回等語。
二、本件抗告意旨略以：抗告人即受刑人徐天賜不服臺灣桃園地
    方法院96年訴字第1824號判決所定之應執行刑15年太重，不
    合比例、公平、正義原則。參考各法院對其罪犯所判之刑度
    ，如：臺北地方法院98年度訴字第1161、1848號判決，販賣
    一級毒品罪部分，該名被告所犯6次犯行，其中5次法院分別
    判處5個15年2月有期徒刑，1個5年6月，販賣二級毒品罪部
    分3次，各處7年2月有期徒刑，定應執行刑為18年；又臺灣
    士林地方法院97年度訴字第128號判決，該名被告販賣二級
    毒品共10次，轉讓1次，應執行刑亦僅為10年，與抗告人所
    定之刑期，其差異有如天壤之別，不公之處昭然若揭。懇請
    鈞院能酌量減輕其刑，為此提起抗告等語。
三、按依刑法第53條應依刑法第51條第5款之規定，定其應執行
    刑者，由該案犯罪事實最後判決之法院之檢察官，聲請該法
    院裁定之；前項定其應執行之刑者，受刑人或其法定代理人
    、配偶，亦得請求前項檢察官聲請之，刑事訴訟法第477條
    第1項、第2項定有明文。
四、經查：本件抗告人即受刑人向原法院具狀聲請定其應執行刑
    ，惟因有權聲請定應執行刑者僅為犯罪事實最後判決法院之
    檢察官，受刑人僅得請求檢察官提出聲請，並非有聲請權之
    人，抗告人向原法院聲請定其應執行刑，依上開規定，於法
    即有未合，原裁定予以駁回，並無違誤。抗告意旨仍執前詞
    提起抗告，未具體指摘原裁定有何不當或違法，為無理由，
    應予駁回。
據上論結，應依刑事訴訟法第412條，裁定如主文。
中    華    民    國   100    年    3     月    3     日
                  刑事第四庭審判長法  官  陳筱珮
                                  法  官  邱滋杉
                                  法  官  孫惠琳
以上正本證明與原本無異。
如不服本裁定，應於收受送達後五日內向本院提出抗告狀。
                                  書記官  潘文賢
中    華    民    國   100    年    3     月    7     日